---
title: "R for OLS"
author: "姓名"
date: "3/6/2019"
output: 
  html_document: 
    toc: true
    toc_depth: 3
    number_sections: true
    toc_float:
      collapsed: true
      smooth_scroll: false
    code_folding: hide
---

```{r setup, include=FALSE}
knitr::opts_chunk$set(echo = TRUE, eval=T)
```

# 參考資料

  * [dplyr minicourse, 陳柏銘](https://bookdown.org/PoMingChen/Dplyr_minicourse/)
  
  * R magrittr 套件：在 R 中使用管線（Pipe）處理資料流 - G. T. Wang. (2016). G. T. Wang. Retrieved 5 March 2019, from https://blog.gtwang.org/r/r-pipes-magrittr-package/

```{r, include=FALSE}
knitr::opts_chunk$set(echo = TRUE, message=FALSE)
```


# setup

```{r}
library("AER")
library("ggplot2")
library("dplyr")
library("knitr")
#引入資料
```


# dataframe物件


```{r}
data("Journals")
```


> Journal這個dataframe的結構(structure)是什麼？有幾個變數？每個變數物件的類別(class)又是什麼？

> 找出Journal資料的詳細說明。


# 資料處理：產生新變數 dplyr::mutate

```{r}
# if follow usage,
mutate(Journals,citeprice=price/citations)->journals
# pipe expression(%>%可提出，也就是說使用pipe_expression可把任何Function第一個Input(Journals)拿出放在前面),
Journals %>% 
  mutate(
    citeprice=price/citations
    )->
  journals
```

```{r ch2-summary, results='hide'}
Journals %>% mutate(citeprice=price/citations) -> journals
summary(journals)
```

# 因果問句

> 期刊的價格(citeprice，平均文獻引用價格)如何影響其圖書館訂閱量(subs)? 

```{r ols-paircorr-r, echo=TRUE}
library(psych)
journals %>% 
  select(citeprice,subs) %>%
  pairs.panels()
# pipe expression

# ?dplyr::select 查詢select
# select(.data, ...)
# tbl.
# 在Console打 install.packages("psych") 即可安裝套件
# 查詢 ?psych::pairs.panels (pairs.panel是psych的一個function)
# %>% (pipe)的優點在於可繼續串接
```

```{r}
# traditional usage
select(journals,citeprice,subs)->tempDF

#select dateframe裡面的變數名稱citeprice以及subs，並存檔為tempDF
# dateframe in, dateframe out

# pipe expression
journals %>%
  select(citeprice,subs)->
  tempDF
```

```{r}
# traditional usage
select(journals,citeprice,subs)->tempDF
pairs.panels(tempDF)
#傳統用法要先存檔(例如存為tempDF)，才可放入pairs.panels的括號內
```

```{r}
# pipe expression (#77)
journals %>%
  select(citeprice,subs)->
  tempDF
tempDF %>%
  pairs.panels()
#pipe可一直接下去，不一定要另外存檔，只要下一個要用的東西，是上一個結果，即可直接串接

#前一段產生的Output，是下一段"第一個"Input
```

```{r}
journals %>% 
  select(citeprice,subs) %>%
  pairs.panels()
```

```{r ols-paircorr2-r}
#右偏且變數恆正，取ln會變得較為集中趨勢
journals %>% 
  select(citeprice,subs) %>%
  mutate_all(log) %>%
  pairs.panels()
# 查詢 ?dplyr::mutate_all
# .tbl->第一個Input,為dataframe
# .funs->第二個Input,function
# input/output都是dataframe
# mutate_all(log)->改變所有變數並取ln看分配
```


> 為什麼取log後，兩者的相關度變高？它表示兩個變數變得更不獨立(更有關聯)嗎？
# ANS：NO，從頭到尾這兩個變數的關聯性都沒有被改變，相關係數之所以會改變，是因為相關係數是衡量線性關聯度有多強，故在尚未取ln時，並不適合用線性描述，故取完ln之後其線性程度(相關性)會較高，且較合理。


# 效應評估

> 單純比較不同「期刊價格」(citeprice)的期刊所獨得的圖書館「訂閱數」(subs)變化並無法反應真正的「期刊價格」效應，原因是「立足點」並不與「期刊價格」獨立。

> 這裡「立足點」指得是什麼？


# 進階關連分析

數值變數v.s.數值變數

```{r ols-paircoor3-r, results='hide'}


```

> 期刊越重要，其引用次數越高，因此高引用次數的期刊，你認為它在「低價格下的訂閱數」（立足點）會比較高還是低？

> 承上題，單純比較「期刊引用單價」高低間的「訂閱數量」差別，所估算出來的價格效果以絕對值來看會高估、還是低估？為什麼？

# 複迴歸模型

```{r}
a<-NA #NA:不知道真相
```

```{r}
is.na(a)
a=="NA"
```

```{r}
#traditional
lm

#pipe

journals %>% 
  lm(log(subs)~log(citeprice),data=.) -> model1 #model1

journals %>%
  lm(log(subs)~log(citeprice)+foundingyear,data=.) -> model2
```

##broom

 * tidy() #估計係數
 
 * augment()
  
 * glance() #報表診斷

```{r} 
library(broom)
```

```{r} 
tidy(model1) #要有library(broom)的套件才可使用
```

```{r} 
augment(model1) #要有library(broom)的套件才可使用
```

```{r} 
glance(model1) #要有library(broom)的套件才可使用
```

```{r}
journals %>% 
  lm(log(subs)~log(citeprice),data=.) -> model_1
journals %>%
  lm(log(subs)~log(citeprice)+foundingyear,data=.) -> model_2

library(sandwich)
library(lmtest)
library(stargazer)

#使用vcovHC函數來計算HC1型的異質變異（即橫斷面資料下的線性迴歸模型）

coeftest(model_1, vcov. = vcovHC, type="HC1") -> model_1_coeftest
coeftest(model_2, vcov. = vcovHC, type="HC1") -> model_2_coeftest

stargazer(model_1, model_2, 
          se=list(model_1_coeftest[,"Std. Error"], model_2_coeftest[,2]),
          type="html",
          align=TRUE)
```          


standard error : 原始作法，使用矩陣
```{r}
stargazer(model_1, model_2, 
          se=list(
            model_1_coeftest[,"Std. Error"], model_2_coeftest[,2]),
          type="html",   #html : 網頁形式
          align=TRUE)  #list後要有括號  

# ?stargazer:用法 -> "..."丟modle object
# 有argument名稱，則不用照順序擺，若無argument名稱，則要按照順序擺放，詳情見help
# 例如 按順序 -> f(5,3,2)表示f(x=5,y=3,z=2)或 不按順序 -> f(y=3,z=2,x=5)
```

standard error : tidy 1
```{r}
tidy(model_1_coeftest)->model1CoeftestDF
tidy(model_2_coeftest)->model2CoeftestDF
```

```{r}
stargazer(model_1, model_2, 
          se=list(
            model_1_coeftest[,"Std. Error"], model_2_coeftest[,2]),
          type="html",
          align=TRUE)
```

## 模型比較

```{r ols-comp-r, results='hide', warning=FALSE}

```
